---
title: "Cas pratique"
author: "Engels Guyliann"
date: "2/12/2020"
output: html_document
---

```{r setup, include=FALSE}
knitr::opts_chunk$set(echo = TRUE)
SciViews::R
source("../R/function.R")
```

```{r}
orga <- tribble(
    ~ organisme, ~masse, ~nb,
   "Holothuria forskali",  74.85, 1,
   "Ophiura textura",  2.72, 1,
   "Patella vulgata", 28.37, 3,
   "Posidonia oceanica", 73.83, 1,
   "Sphaerococcus coronopifolius", 21.83 , 1,
   "microorganismes", NA, NA
)
```

Chaque respiromètre comprend un organisme différents présenté dans le tableau ci-dessous

```{r}
knitr::kable(orga, col.names = c("Organisme", "Masse", "Nombre"))
```

```{r}
respi <- read("../data/respiro.rds") %>.%
  select(., ends_with("N"), contains("Time"))
```

# Le cas pratique d' *Holothuria forskali*

Dans l'exemple, nous utilisons *Holothuria forskali*.

```{r}
# Choice of the series, and indication of mass and ref.respi
series <- "O2_1N"
mass <- 74.85 #g
ref.respi <- -0.01
title <- "Holothuria forskali"
n1 <- 1
```

Le graphique ci-dessous propose la variation de l'oxygène dissous au cours du temps. Avec la fonction identify(), il est possible de venir pointer des zone d'intéret sur le graphique.

```{r}
plot(respi$Time, respi[[series]], type = "l", xlab = "Time",  ylab = "[O2] mg/L")
# La fonction identify ne s'utilise pas dans les rmd mais dans les script R ou dans la console R
# La sauvegarde des position est très important
#pos <- identify(respi$Time, respi[[series]])
```

Il est très important de vérifier chaque cycle un à un.

```{r}
respirometry(respi, series, pos = as.integer(c(35, 131)), n = n1, mass = mass, ref.respi = ref.respi, main = title)
#respirometry(respi, series, pos, n = n1, mass = mass, ref.respi = ref.respi, main = title)
#respirometry(respi, series, pos, n = n1+1, mass = mass, ref.respi = ref.respi, main = title)
#respirometry(respi, series, pos, n = n1+2, mass = mass, ref.respi = ref.respi, main = title)
```

Après avoir sélectionné l'ensemble des cycle intéressants à l'aide de identify(), il est important de sauvegarder les positions intéressantes.

```{r}
#position <- tibble::tibble(Posi = pos, Time = respi$Time[pos])
#data.io::write(position, file = "../data/cas_position.rds", type = "rds")
position <- data.io::read("../data/cas_position.rds", type ="rds")
```

```{r}
plot(respi$Time, respi[[series]], type = "l", xlab = "Time",  ylab = "[O2] mg/L")
abline(v = position$Time)
```

Lorsque tous les cycles sont sélectionnés et vérifiés, on va réaliser une boucle afin d'importer toutes les valeurs de respiration d'un coup

```{r, eval=FALSE}
len <- (length(position$Posi)/2) - 1
res <- respirometry(respi, series, position$Posi, n = n1, mass = mass, ref.respi = ref.respi, main = title)
for(i in 1:len) {
  res1 <- respirometry(respi, series, position$Posi, n = (n1 + i), mass = mass, ref.respi = ref.respi, main = title)
  res <- bind_rows(res, res1)
}
write$rds(res, file = "../data/cas_result.rds")
```

```{r}
knitr::kable(read("../data/cas_result.rds"))
```

